# 上市公司重大资产重组完成后合并日是否需要单独作 PPA

提问人：donabai 时间：2019-01-29 08:59:44
陈版您好，想请教一下，上市公司在完成重大资产重组后，合并日是否需要单独请评估师作购买对价分摊（PPA），才能确定商誉金额？证监会、交易所或其他相关监管机构有没有对这一情况作出过明确要求？重大资产重组时评估师作了收益法和成本法两种方法，是否可以不单独作 PPA 而用重组时的评估报告？假设可以用重组时评估报告，但当时的评估基准日与合并日间隔1 年以上，是否会存在由于评估基准日超过一年而过期不能用的情况？感谢您

回答人：chenyiwei
对此问题没有明确规定，但建议考虑以下因素，以确定原基准日的资产基础法评估报告能否作为 PPA 的依据，而不再单独进行 PPA评估：
1 、原重组基准日与购买日之间的时间间隔，购买日是否仍在原评估报告的有效期内；
2 、原评估报告是否明确列出了各项可辨认资产的资产基础法（或市场法）
评估值，且评估机构明确对此承担相应的法律责任；
3 、自原评估基准日到购买日期间（即过渡期内），是否发生了可能对资产公允价值产生重大影响的变化，且在当初的评估中未予考虑；
4 、原先基准日的资产基础法评估是否符合PPA 的相关要求，特别是是否依据《企业会计准则解释第 5 号》第一条的规定，充分识别和计量了被收购方的可辨认无形资产。